【裁判字號】    97,聲,390
【裁判日期】    970822
【裁判案由】    返還提存物
【裁判全文】
臺灣桃園地方法院民事裁定               97年度聲字第390號
聲  請  人  中國信託商業銀行股份有限公司
法定代理人  戊○○
代  理  人  丁○○
相  對  人  燁成鋼業股份有限公司
兼  法  定
代  理  人  丙○○
相  對  人  乙○○
            甲○○
上列聲請人聲請返還提存物事件，本院裁定如下：
    主  文
本院九十三年度存字第二八○一號提存事件，聲請人所提存之提
存物中央政府建設公債九十二年度甲類第六期債票，面額新臺幣
貳仟萬元，就相對人丙○○、乙○○部分，准予返還。
聲請人其餘聲請駁回。
    理  由
一、按訴訟終結後，供擔保人證明已定20日以上之期間，催告受
    擔保利益人行使權利而未行使者，法院應依供擔保人之聲請
    ，以裁定命返還其提存物或保證書；第104 條之規定，於其
    他依法令供訴訟上之擔保者準用之，民事訴訟法第104 條第
    1 項第3 款、第106 條分別定有明文。而此所謂訴訟終結，
    應從廣義解釋，包括執行程序終結在內，亦即債權人若確已
    聲請撤銷假扣押裁定，並撤回假扣押執行之聲請，復定20日
    以上之期間催告受擔保利益人即相對人行使權利而未行使者
    ，不妨適用上開條文之規定，准許債權人領回其因聲請假扣
    押而提供之擔保金，最高法院75年度台抗字第261 號裁判意
    旨足資參照。
二、本件聲請意旨略以：聲請人前遵鈞院93年度裁全字第4616號
    假扣押裁定，以鈞院93年度存字第2801號提存中央政府建設
    公債92年度甲類第六期債票，金額新台幣2,000 萬元在案。
    茲因聲請人業已聲請撤銷上開假扣押裁定及撤回假扣押執行
    程序。聲請人復於此執行程序終結後，聲請鈞院以96年度聲
    字第1668號通知相對人於收受通知後21日內行使權利，而相
    對人等於所定期間屆滿仍未行使權利，爰依法聲請准予返還
    前開提存物等語。並提出本院93年度存字第2801號提存書、
    本院93年度裁全字第4616號民事裁定、本院94年度全聲字第
    406 號民事裁定暨其確定證明書、桃院木民貞96年度聲字第
    1668號函（均為影本）各1 件為證。
三、經查：
  (一)就相對人丙○○、乙○○部分：
    查聲請人上開所主張之事實，除有其提出之上開證據附卷可
    稽外，並經本院依職權調閱前揭卷宗核閱屬實。聲請人並於
    上開假扣押執行程序終結後，聲請本院以桃院木民貞96年度
    聲字第1668號函通知相對人丙○○、乙○○於收受通知後21
    日內行使權利，並合法送達，業經本院依職權調閱本院96年
    度聲字第1668號卷宗查核無訛。又相對人丙○○、乙○○於
    上開期間內並未行使權利之事實，則經本院依職權向本院民
    事紀錄科及臺灣臺北地方法院查詢明確，有本院民事紀錄科
    查詢表2 紙、臺灣臺北地方法院北院隆文人字第0970002826
    號函1 紙附卷可稽。是揆諸首揭法律規定及書明，聲請人本
    件聲請就相對人丙○○、乙○○部分，尚無不合，應予准許
    。
  (二)就相對人燁成鋼業股份有限公司、甲○○部分：
    查聲請人於訴訟終結後聲請本院催告相對人行使權利，雖亦
    經本院以桃院木民貞96年度聲字第1668號函催告相對人行使
    權利，惟查依聲請人於聲請狀記載統一編號「00000000」之
    公司為「燁成鋼業股份有限公司」，有公司登記資料查詢表
    在卷可參，與聲請人聲請狀記載「燁成鋼鐵股份有限公司」
    公司名稱不符，本院於97年7 月23日函請聲請人補正提出「
    燁成鋼鐵股份有限公司」之變更登記事項卡，迄未補正。本
    院96年聲字第1668號依聲請人陳報以「燁成鋼鐵」股份有限
    公司名稱寄送行使權利通知函，並無證據證明「燁成鋼鐵」
    股份有限公司及「燁成鋼業」股份有限公司係屬同一法人，
    尚難認係對相對人「燁成鋼業」股份有限公司為合法通知。
    另查，相對人甲○○之住所為桃園縣平鎮市○○路○ 段21巷
    43弄13衖8 號，有甲○○個人基本資料查詢結果在卷可參，
    本院依聲請人陳報對桃園縣新屋鄉永安村12鄰238 之2 號寄
    送通知函，並無證據證明甲○○居住上址或甲○○已收受上
    開行使權利通知函，亦難認係合法通知。是該行使權利之通
    知函並未合法送達相對人燁成鋼業股份有限公司、甲○○，
    其催告自不生效力，依上開規定及說明，此部分聲請於法不
    合，應予駁回。
四、爰裁定如主文。
中    華    民    國    97    年    8     月    22    日
                  民事第二庭    法  官  蔡寶樺
以上正本係照原本作成
如不服本裁定應於送達後10日內向本院提出抗告狀，並繳納抗告
費新臺幣1,000元。
中    華    民    國    97    年    8     月    22    日
                                書記官  李宛儒


司法院資訊處製作；財團法人民間司法改革基金會備份。
